th: บริการ > บริการส่วนบุคคล > ฟิตเนสและสุขภาพ: โปรแกรมออกกำลังกายและฟิตเนส; โปรแกรมลดน้ำหนักและการฝึกสอน
zh-CN: 服务 > 个人服务 > 健身与保健: 健身与锻炼计划; 减重计划和指导
hr-HR: Usluge > Osobne usluge > Fitness i wellness: Fitness programi i programi vježbanja; Programi mršavljenja i mentorstvo
ru: Услуги > Персональные услуги > Фитнес и здоровый образ жизни: Программы фитнеса и тренировок; Программы и коучинг для похудения
hu: Szolgáltatások > Személyes szolgáltatások > Fitnesz és wellness: Fitnesz- és edzésprogramok; Fogyókúraprogramok és edzői szolgáltatások
ja: サービス > パーソナルサービス > フィットネス&ウェルネス: フィットネス＆ワークアウトプログラム; 減量プログラム＆コーチング
el: Υπηρεσίες > Προσωπικές υπηρεσίες > Υγεία & ευεξία: Προγράμματα γυμναστικής & προπόνησης; Προγράμματα απώλειας βάρους & καθοδήγησης
nb: Tjenester > Personlige tjenester > Trening og velvære: Trenings- og øvelsesprogrammer; Slankeprogrammer og veiledning
tr: Servisler > Kişisel Hizmetler > Fitness ve Sağlık: Fitness ve Antrenman Programları; Kilo Verme Programları ve Koçluk
pl: Usługi > Usługi osobiste > Fitness i dobre samopoczucie: Programy fitness i treningowe; Programy odchudzania i coaching
es: Servicios > Servicios personales > Fitness y bienestar: Programas de ejercicio y fitness; Programas y asesoría de pérdida de peso
it: Servizi > Servizi personali > Forma fisica e benessere: Programmi di fitness e allenamento; Programmi di perdita di peso e coaching
pt-PT: Serviços > Serviços pessoais > Fitness e bem-estar: Programas de fitness e treino; Programas e acompanhamento de perda de peso
sl-SI: Storitve > Osebne storitve > Fitnes in dobro počutje: Programi za fitnes in vadbo; Programi in svetovanje za hujšanje
nl: Diensten > Persoonlijke diensten > Fitness en welzijn: Fitness en workout programma's; Gewichtsverlies programma's en coaching
bg-BG: Услуги > Персонални услуги > Фитнес и уелнес: Фитнес и тренировъчни програми; Програми и коучинг за отслабване
cs: Služby > Osobní služby > Fitness a wellness: Fitness a tréningové programy; Programy a koučink pro hubnutí
da: Service > Personlige tjenester > Fitness og velvære: Fitness- og træningsprogrammer; Vægttabsprogrammer og -coaching
pt-BR: Serviços > Serviços pessoais > Fitness e bem-estar: Programas de fitness e treino; Programas e coaching de perda de peso
fr: Services > Services personnels > Remise en forme et bien-être: Programmes d’entraînement et de remise en forme; Programmes et accompagnement de perte de poids
vi: Dịch vụ > Dịch vụ cá nhân > Thể hình & Sức khỏe: Chương trình tập thể dục và luyện tập; Chương trình và huấn luyện giảm cân
ro-RO: Servicii > Servicii personale > Fitness și wellness: Programe de fitness și antrenament; Programe și coaching pentru pierdere în greutate
zh-TW: 維修 > 個人服務 > 健身與保健: 健身及運動計劃; 減重計劃及指導
sv: Tjänster > Personliga tjänster > Fitness och friskvård: Fitness- och träningsprogram; Viktminskningsprogram och coaching
fi: Huollot > Henkilökohtaiset palvelut > Kuntoilu ja hyvinvointi: Kuntoilu- ja harjoitteluohjelmat; Laihdutusohjelmat ja -valmennukset
ko: 서비스 > 개인 서비스 > 피트니스/웰니스: 피트니스 및 운동 프로그램; 체중 감량 프로그램 및 코칭
sk-SK: Servis > Osobné služby > Fitness a wellness: Fitness a tréningové programy; Programy a kurzy chudnutia
en: Services > Personal Services > Fitness & Wellness: Fitness & Workout Programs; Weight Loss Programs & Coaching
lt-LT: Paslaugos > Asmeninės paslaugos > Sveikatingumas: Fitneso ir treniruočių programos; Svorio metimo programos ir trenerystė
de: Dienstleistungen > Persönliche Dienstleistungen > Fitness und Wellness: Fitness- & Trainingsprogramme; Abnehmprogramme & Coaching